臺灣高等法院民事判決
110年度上字第677號
上  訴  人  梁崇民
被 上訴 人  鄧宜欣
上列當事人間請求損害賠償事件，上訴人對於中華民國110年4月
27日臺灣新北地方法院110年度訴字第53號判決提起一部上訴，
本院不經言詞辯論，判決如下：
    主      文
上訴駁回。
第二審訴訟費用由上訴人負擔。
    事實及理由
一、按原告之訴，依其所訴之事實，在法律上顯無理由者，法院
     得不經言詞辯論，逕以判決駁回之，民事訴訟法第249條第
    2 項定有明文，此項規定於第二審程序準用之（同法第463
    條規定及司法院院解字第3264號解釋文㈣參照）。 
二、本件上訴人主張：被上訴人為輔仁大學學校財團法人輔仁大
    學（下稱輔大）人事室組員，明知輔大性別平等委員會（下
    稱性平會）有組織不合法、程序瑕疵，且就性平事件並無解
    聘權，僅有建議權，性平會應將伊之性騷擾調查報告移送一
    級、二級、三級教師評審委員會審議，並將結果報教育部核
    准後始生效，非由性平會決定，被上訴人竟於民國106年1月
    24日發函恐嚇伊已報教育部解聘，又於同年3月29日發函欺
    騙並恐嚇伊教育部已核准停聘，且故意不通知伊得申復，已
    違反性別平等教育法（下稱性平法）第9、31、32條及教師
    法第14條第4項、第14條之1規定，對伊之國家教授基本權益
    、人格權、工作權、講學權、社會地位、名譽榮耀造成莫大
    損害，爰依民法第184條第2項、第195條、第213條第1項規
    定，請求被上訴人賠償伊新臺幣（下同）10萬元，及自105
    年10月17日知悉之日起至清償日止，按週年利率5％計算之利
    息（上訴人超逾上開範圍之請求，經原審判決駁回，未據其
    聲明不服）。原審判決駁回上訴人之訴，上訴人不服，提起
    一部上訴，求予廢棄改判如上開請求內容。
三、本件不經言詞辯論，被上訴人部分無聲明及陳述。 
四、按因侵權行為所生之損害賠償請求權，自請求權人知有損害
    及賠償義務人時起，2年間不行使而消滅，民法第197條第1
    項前段定有明文。查本件原審係以：輔大於106年1月20日以
    輔性平字第1060001459號函，告知上訴人輔大性平會決議將
    其解聘，及解聘尚未生效前，移請教師評審委員會予以停聘
    ；並於106年1月24日以輔校人字第1060001710號函，將上開
    決議結果報請教育部核准，並副本告知上訴人；於106年3月
    29日以輔校人字第1060006638號函知上訴人於教育部核准解
    聘生效前，先為停聘處分。嗣教育部以106年6月13日臺教人
    ㈢字第1060084102號函，向輔大表示同意上開決議結果。故
    上訴人約於106年1月間及3月間，即分別知悉輔大性平會決
    議結果為解聘及先予停聘之處分，以及上開函文之承辦人均
    為被上訴人。且依上訴人於收到上開解聘之行政處分後，即
    向行政院提起訴願，經行政院於108年1月25日以院臺訴字第
    1080162972號訴願決定書駁回其訴願後，再向臺北高等行政
    法院提起撤銷訴訟，經該院於109年1月2日以108年度訴字第
    370號判決駁回上訴人之訴，以及上訴人陳稱：「當時我懷
    疑教育部提出的是假消息」等語，足證上訴人於106年1月間
    及3月間收受停聘及解聘處分時，主觀上已認上開行政處分
    為不合法及被上訴人有恐嚇上訴人「已報教育部解聘」、10
    6年3月29日登載不實，欺騙並恐嚇上訴人「教育部已核准停
    聘」、故意不通知上訴人「申復」等侵權行為事實，並明確
    知悉其認為之侵權行為人即賠償義務人為被上訴人。故上訴
    人至遲於106年3月間即得行使其認為存在之損害賠償請求權
    ，惟其遲至110年1月4日始對被上訴人起訴請求侵權行為損
    害賠償，其請求權顯已罹於2年時效而消滅。被上訴人為時
    效抗辯並拒絕賠償，應屬有據。從而，判決駁回上訴人第一
    審之訴（見原判決事實及理由欄三、㈡所載得心證理由）。
    核與前揭侵權行為損害賠償請求權時效規定，並無不合。原
    審所為上訴人敗訴之判決，即無不當。上訴人上訴論旨僅泛
    以：被上訴人登載不實、被上訴人明知解聘不合法、被上訴
    人以詐術欺騙法官云云（見本院卷第17、29、31、33、35、
    37頁），指摘原判決不當，求予廢棄改判，顯非有理。爰不
    經言詞辯論程序，逕以判決駁回本件上訴。
五、據上論結，本件上訴為顯無理由，依民事訴訟法第449條第1
     項、第463條、第249條第2項、第78條，判決如主文。　　
中　　華　　民　　國　　110 　年　　7 　　月　　26　　日
                  民事第二十五庭
                      審判長法  官  謝碧莉
                            法  官  陳月雯
                            法  官  林晏如
正本係照原本作成。
不得上訴。
中　　華　　民　　國　　110 　年　　7 　　月　　28　　日
 　　　　　　　　　　　　 　書記官  簡維萍